臺灣臺中地方法院民事裁定　　　　　　　96年度訴字第1939號
原　　　　告　甲○○
被　　　　告　喬峰電訊科技有限公司
兼法定代理人　乙○○
上列原告因被告恐嚇刑事案件，提起附帶民事訴訟（96年度中簡
附民字第24號），經刑事庭移送民事庭審理，本院就原告關於被
告侵害名譽權之請求，裁定如下：
    主      文
原告之訴駁回。
訴訟費用由原告負擔。
    理      由
一、按原告之起訴不合程式或不備其他要件者，法院應以裁定駁
    回之，民事訴訟法第 249條第1項第6款定有明文。次按因犯
    罪而受損害之人，依刑事訴訟法第487條第1項規定，於刑事
    訴訟程序固得附帶提起民事訴訟，對於被告請求回復其損害
    ，但其提起該項訴訟，須限於起訴之犯罪事實侵害個人私權
    致生損害者，始得為之，否則縱令得依其他事由提起民事訴
    訟，亦不得於刑事訴訟程序附帶為此請求。又移送民事庭之
    附帶民事訴訟，應適用民事訴訟法，縱移送前提起此項訴訟
    不合刑事訴訟法第487條所定之要件，而有同法第502條第1
    項關於訴之不合法規定情形，亦應依民事訴訟法第249條第1
    項第6款之規定，以裁定駁回之。
二、本件原告因被告恐嚇刑事案件，於本院96年度中簡字第1127
    號刑事訴訟程序，附帶提起民事訴訟，經刑事庭依刑事訴訟
    法第504條第1項規定，將附帶民事訴訟以裁定移送民事庭。
    然查，依卷附本院96年度中簡附民字第24號刑事簡易判決（
    即引用檢察官聲請簡易判決處刑書）所認定之犯罪事實為：
    被告乙○○係被告喬峰電訊科技有限公司負責人，因承攬原
    告所任職公司之工程，因工程問題與原告發生糾紛，竟於95
    年11月24日下午6時41分許，以其所使用0000000000號電話
    撥打原告使用之0000000000號電話，向原告恐嚇稱：你不要
    進入工地我叫我裡面的人打死你，你有事情，我不會放過你
    等語，足生損害於原告之人身安全致使原告心生恐懼。是該
    刑事案件起訴及判決認定之犯罪事實，僅及於被告恐嚇原告
    之侵權行為。原告於附帶民事起訴狀主張：被告乙○○辱罵
    原告以「七八咧」、「你娘七八咧」等語，另向原告任職公
    司謊稱原告過去曾向其索取金錢回扣，並欲索取後續工程金
    錢回扣云云部分，係以被告辱罵原告、詆毀原告為由，認原
    告侵害其名譽權，然該部分既非屬被告犯「恐嚇」罪之犯罪
    事實所生損害，原告自不得依刑事附帶民事訴訟程序，請求
    被告賠償該部分損害（原告仍得另提起民事訴訟請求被告賠
    償該部分損害）。
三、綜上所述，原告於刑事訴訟程序，就其名譽權部分之損害，
    提起附帶民事訴訟，顯難認為合法，依首項之法律規定及說
    明，應予以裁定駁回。至於被告恐嚇原告部分，原告請求精
    神慰撫金損害100萬元，本院仍將審理，併予敘明。
四、依民事訴訟法第249條第1項第6款、第95條、第78條，裁定
    如主文。
中　　華　　民　　國　　96　　年　　7 　　月　　17　　日
                  民事第二庭  法  官  林慧貞
正本係照原本作成。
如不服本裁定，應於送達後10日內向本院提出抗告狀，並繳納抗
告裁判費新臺幣1,000元。
中　　華　　民　　國　　96　　年　　7 　　月　　17　　日
                              書記官
